臺灣橋頭地方法院民事裁定
111年度勞執字第67號
聲  請  人  黃婉婷  


相  對  人  香港商創優行國際有限公司台灣分公司


法定代理人  黃樹豐  
上列當事人間聲請勞資爭議執行裁定事件，本院裁定如下：
    主  文
高雄市政府勞工局民國一一一年十月六日勞資爭議調解紀錄調解
方案關於「勞工黃婉婷」部分所載之調解成立內容，即相對人應
給付聲請人新臺幣壹拾參萬零捌佰肆拾伍元部分，准予強制執行
。
聲請程序費用新臺幣壹仟元由相對人負擔。
    理  由
一、聲請意旨略以：聲請人與相對人間因工資、資遣費等勞資爭
    議，前經高雄市政府勞工局調解，於民國111年10月6日調解
    成立，相對人同意於111年10月31日前給付聲請人新臺幣（
    下同）130,845元，然迄未依約履行，爰依勞資爭議處理法
    第59條規定，聲請准予強制執行等語。
二、按勞資爭議經調解成立或仲裁者，依其內容當事人一方負私
    法上給付之義務，而不履行其義務時，他方當事人得向該管
    法院聲請裁定強制執行並暫免繳裁判費，勞資爭議處理法第
    59條第1項前段定有明文。經查，聲請人主張兩造間之勞資
    爭議，業經高雄市政府勞工局依勞資爭議處理法規定作成調
    解方案，其中關於「勞工黃婉婷」部分約定：「資方同意給
    付勞工黃婉婷資遣費70,329元、旅遊津貼5,000元、工資37,
    400元、加班費1,171元、勞保費3,660元及勞退6％提繳13,28
    5元，共計130,845元整予勞方。上述金額130,845元整，其
    給付方式由資方於111年10月31日前逕匯入勞方薪資帳戶。
    上開協議履行後，勞資雙方同意前於勞僱關係存續期間內所
    生事由不再有任何權益爭議，不得向對方提出任何主張與請
    求，並放棄民事求償權，刑事責任之自訴、告訴（發）權利
    暨及行政上之主張（如已申訴、檢舉，並同意一併撤銷）。
　　」等語，並經勞資雙方簽名確認無誤等情，有高雄市政府勞
    工局111年10月6日勞資爭議調解紀錄附卷可稽，此部分事實
    堪以認定。又相對人迄未給付130,845元予聲請人，業據聲
    請人陳明在卷，並有聲請人提出之台新銀行北高雄分行帳戶
    存摺封面及內頁明細影本可參，揆諸前揭說明，聲請人聲請
    就未付之130,845元准予強制執行，即無不合，應予准許。
三、據上論結，依勞資爭議處理法第59條第1項前段、非訟事件
    法第21條第2項、第24條第1項，民事訴訟法第95條、第78條
    ，裁定如主文。
中　　華　　民　　國　　111 　年　　12　　月　　19　　日
                  勞動法庭  法  官  饒佩妮
以上正本係照原本作成。
如不服本裁定，應於裁定送達後10日內，向本院提出抗告狀表明
抗告理由（須附繕本），並繳納抗告費新臺幣壹仟元。
中　　華　　民　　國　　111 　年　　12　　月　　19　　日
                              書記官　史萱萱